【裁判字號】    97,易,215
【裁判日期】    970229
【裁判案由】    竊盜
【裁判全文】
臺灣彰化地方法院刑事判決               97年度易字第215號
公  訴  人  臺灣彰化地方法院檢察署檢察官
被      告  乙○○
上列被告因竊盜案件，經檢察官聲請簡易判決處刑（96年度偵字
第11705 號），本院彰化簡易庭認不宜逕以簡易判決處刑（97年
年度彰簡字第97號），移由本院改依通常程序審理，本院判決如
下：
    主  文
乙○○攜帶兇器竊盜，處有期徒刑月，如易科罰金，以新臺幣
壹仟元折算壹日。
    犯罪事實
一、乙○○基於意圖為自己不法所有之犯意，於民國96年7 月1
    日凌晨2 時許，途經彰化縣鹿港鎮○○路與菜園路口處，適
    見甲○○所有之車牌號碼8L—3170號自用小貨車停放在該處
    ，竟持其所有客觀上具危險性而足為兇器之長方形鐵片（長
    寬各約3 公分、10公分）1 片，利用鐵片伸入前揭車輛駕駛
    座後方之乘客座車窗內，將車窗扳開約1 手指寬之細縫後，
    再徒手將車窗推開，以手伸入車內打開車門鎖，進入車內竊
    取甲○○所有置於車內之零錢現金新臺幣300 元，得手後隨
    即逃離現場，並將現金花用完畢。嗣其先於96年8 月17日上
    午7 時33分，於有偵查犯罪權限之公務員尚未發覺其上揭竊
    盜犯行前，主動向該管公務員黃明發警員自首其上揭竊盜犯
    行而接受裁判，警方始查悉上情。
二、案經彰化縣警察局鹿港分局報請臺灣彰化地方法院檢察署檢
    察官偵查後，聲請以簡易判決處刑，本院認不宜以簡易判決
    處刑，改依通常程序審理。
    理  由
一、程序部分：按被告以外之人於審判外之陳述，雖不符前4 條
    之規定，而經當事人於審判程序同意作為證據，法院審酌該
    言詞陳述或書面陳述作成時之情況，認為適當者，亦得為證
    據。當事人、代理人或辯護人於法院調查證據時，知有第15
    9 條第1 項不得為證據之情形，而未於言詞辯論終結前聲明
    異議者，視為有前項之同意，刑事訴訟法第159 條之5 定有
    明文。立法意旨在於傳聞證據未經當事人之反對詰問予以核
    實，原則上先予排除，惟若當事人已放棄詰問或未聲明異議
    ，基於證據資料愈豐富，愈有助於真實發現之理念，且強化
    言詞辯論主義，法院自可承認該傳聞證據例外擁有證據能力
    。經查，被害人甲○○於警詢中之陳述（參見臺灣彰化地方
    法院檢察署96年度偵字第11705 號偵查卷宗第6 頁至第7 頁
    ），雖係被告以外之人於審判外之陳述，性質上屬傳聞證據
    ，惟經檢察官、被告乙○○均同意作為證據，又本院審酌該
    言詞陳述作成時之情況，並查無其他不法之情狀，足認為得
    為本案之證據，依刑事訴訟法第159 條之5 之規定，有證據
    能力。
二、訊據被告對其於上揭時、地攜帶兇器竊盜之事實，坦承不諱
    （參見本院97年2 月27日審判筆錄），核與被害人甲○○於
    警詢中之陳述內容（參見同上偵查卷宗第6 頁至第7 頁）相
    符，且有現場照片、車號查詢汽車車籍資料各1 張（參見同
    上偵查卷宗第8 、9 頁）附卷可參，核屬相符，足認被告上
    開自白，確與事實相符，本案事證明確，被告上揭犯行，應
    堪認定。
三、經查：
  (一)按刑法第321 條第1 項第3 款之攜帶兇器竊盜罪，係以行為
    人攜帶兇器竊盜為其加重條件，此所謂兇器，其種類並無限
    制，凡客觀上足對人之生命、身體、安全構成威脅，具有危
    險性之兇器均屬之，且祇須行竊時攜帶此種具有危險性之兇
    器為已足，並不以攜帶之初有行兇之意圖為必要。螺絲起子
    為足以殺傷人生命、身體之器械，顯為具有危險性之兇器（
    最高法院79年臺上字第5253號判例要旨參照）。經查，被告
    持其所有之未扣案鐵片1 片，供犯上揭竊盜犯行所用，該鐵
    片為長方形，長寬各約3 公分、10公分、四端呈尖銳狀等情
    ，業據被告於本院審理中陳述明確（參見本院97年2 月27日
    審判筆錄第5 頁），爰審酌被告按理當無法徒手將緊閉之車
    窗扳開，必須藉由鐵片扳開車窗方得行竊，亦與常情相符。
    是被告行竊時，確實持有鐵片1 片，且用以扳開車窗，雖該
    鐵片未扣案，然衡情當係具有相當程度之銳利狀，無論被告
    主觀上是否旨在行兇抑僅便利行竊，然在客觀上顯具有行兇
    之危險性，自屬兇器之一種，其攜帶而犯竊盜罪，應成立刑
    法第321 條第1 項第3 款之罪。
  (二)另按刑法上竊盜罪既遂未遂區分之標準，係採權力支配說，
    即行為人將竊盜之客體，移入一己實力支配之下者為既遂，
    若著手於竊盜，而尚未脫離他人之持有，或未移入一己實力
    支配之下者，則為未遂（最高法院84年度臺上字第2256號判
    決要旨參照）。被告既已將竊盜之客體即零錢現金300 元移
    入一己實力支配之下，已如前述，應屬竊盜既遂。
四、核被告所為，係犯刑法第321 條第1 項第3 款之攜帶兇器加
    重竊盜既遂罪。又起訴意旨雖認被告係犯刑法第320 條第1
    項之普通竊盜罪，然經公訴人當庭更正起訴法條，本院自無
    須變更起訴法條，附此敘明。再被告於有偵查犯罪權限之公
    務員尚未發覺其上揭竊盜犯行前，先主動向該管公務員即警
    員自首其前揭犯行而接受裁判等情，此有被告警詢筆錄1 份
    附卷可參，爰依刑法第62條前段規定減輕其刑。爰審酌被告
    正值青年，竟貪慾圖利，不思以合法正當途徑賺取所得，以
    持客觀上具危險性而足為兇器之鐵片而竊盜之手段，且其所
    竊取之上揭財物價值，原應從重量刑，然本院參酌被告犯後
    坦承犯行，對前開被害人所生損害等其他一切情狀，量處如
    主文所示之宣告刑，並諭知易科罰金之折算標準。另被告持
    以行竊之鐵片1 片，經被告於本院審理中陳稱，其業於96年
    7 月2 日丟棄在彰化縣鹿港鎮某處水溝內等語，衡情當已滅
    失，爰不予宣告沒收，附此敘明。
據上論斷，應依刑事訴訟法第452 條、第299 條第1 項前段，刑
法第321 條第1 項第3 款、第62條前段、第41條第1 項前段，判
決如主文。
本案經檢察官吳芙如到庭執行職務。
中    華    民    國    97    年    2     月    29    日
                  刑事第八庭      法  官  唐中興
以上正本證明與原本無異。
如不服本判決，應於判決送達後10日內，向本院提出上訴書狀，
上訴書狀應「敘述具體上訴理由」，並按他造當事人之人數附繕
本。「切勿逕送上級法院」。
告訴人或被害人對於判決如有不服具備理由請求檢察官上訴者，
其上訴期間之計算係以檢察官收受判決正本之日期為準。
中    華    民    國    97    年    2     月    29    日
                                  書記官  吳政
【附錄本案判決論罪科刑法條全文】：
中華民國刑法第321條：
犯竊盜罪而有左列情形之一者，處6月以上5年以下有期徒刑：
一、於夜間侵入住宅或有人居住之建築物、船艦或隱匿其內而犯
    之者。
二、毀越門扇、牆垣或其他安全設備而犯之者。
三、攜帶兇器而犯之者。
四、結夥3人以上而犯之者。
五、乘火災、水災或其他災害之際而犯之者。
六、在車站或埠頭而犯之者。
前項之未遂犯罰之。


司法院資訊處製作；財團法人民間司法改革基金會備份。
